【裁判字號】    98,訴,549
【裁判日期】    990212
【裁判案由】    違反槍砲彈藥刀械管制條例等
【裁判全文】
臺灣臺南地方法院刑事判決               98年度訴字第549號
公  訴  人  臺灣臺南地方法院檢察署檢察官
被      告  丙○○
指定辯護人  本院公設辯護人  乙○○
上列被告因違反槍砲彈藥刀械管制條例案件，經檢察官提起公訴
（98年度偵字第3327號）及移送併案審理（98年度偵字第13071
號），本院判決如下：
    主  文
丙○○未經許可，持有可發射子彈具有殺傷力之改造手槍，累犯
，處有期徒刑參年捌月，併科罰金新臺幣拾萬元，罰金如易服勞
役，以新臺幣壹仟元折算壹日，扣案附表編號1至5所示之物均沒
收。
    事  實
一、丙○○於民國92年間因施用第一級、第二級毒品案件，經本
    院以92年度訴字第1219號刑事判決分別判處有期徒刑1年、8
    月，經定其應執行刑為1年6月確定；復於93年間再違反毒品
    危害防制條例、槍砲彈藥刀械管制條例等案件，經臺灣高等
    法院臺南分院以93年度上訴字第691號刑事判決分別判處有
    期徒刑1年4月、1年2月及7月，經定其應執行刑為有期徒刑2
    年10月確定；又於93年間再因違反槍砲彈藥刀械管制條例案
    件，經本院以93年度訴字第1085號刑事判決判處有期徒刑8
    月確定；嗣前開案件經本院依中華民國96年度罪犯減刑條例
    等相關規定，以96年度聲減字第81號裁定予以減刑並依法定
    其應執行刑為2年5月確定，於96年7月16日執行完畢。詎丙
    ○○仍不知悔改，其明知未經許可不得持有槍砲彈藥刀械管
    制條例所規定之可發射金屬或子彈之具有殺傷力之槍枝、子
    彈及槍枝之主要組成零件，仍基於持有可發射金屬或子彈具
    有殺傷力之槍枝、子彈及槍枝之主要零件等犯意，於民國98
    年1月30日某時，在高雄縣鳥松鄉某速食店，向真實姓名年
    籍均不詳綽號「花枝」之成年男子，以新臺幣約10萬元之代
    價，購買附表編號1所示可發射子彈、具殺傷力之改造手槍1
    把（槍枝管制編號：0000000000號，含彈匣1只）、附表編
    號2所示可發射子彈、具殺傷力之改造手槍1把（槍枝管制編
    號：0000000000，含彈匣1只）、附表編號3所示具殺傷力之
    口徑9mm制式子彈7顆、附表編號4所示為槍砲主要組成零件
    之金屬槍身、金屬滑套、金屬彈匣各1個，及附表編號5所示
    為槍砲主要組成零件之金屬槍身、金屬彈匣各1個，而未經
    許可而持有之。嗣於98年2月19日上午9時許，為警持搜索票
    至丙○○位於臺南縣將軍鄉西華村西華65之39號住處搜索，
    扣得附表編號1所示改造手槍；及於98年9月13日下午2時許
    ，因蔡耀聰形跡可疑，為警在其位於臺南縣永康市○○街8
    之5號9樓之2租屋處之停車場盤查，因丙○○懼其通緝犯之
    身分被發現，一時心虛將其背包內如附表編號2所示改造手
    槍及附表編號4所示物品交出，並帶同警方至其所駕駛車號
    2961—WM自小客車內取出附表編號3、5所示物品，而悉上情
    。
二、案經臺南市警察局移送臺灣臺南地方法院檢察署檢察官偵查
    起訴，及臺南市警察局第二分局報告臺灣臺南地方法院檢察
    署檢察官移送本院併案審理。
    理  由
一、本件被告、辯護人及檢察官均對本院所提示內政部警政署刑
    事警察局98年3月12日刑鑑字第0980030776號槍彈鑑驗書1份
    （98年度偵字第3327號卷第10、11頁）、內政部警政署刑事
    警察局98年10月19日刑鑑字第0980129681號槍彈鑑驗書1份
    （98年度偵字第13071號卷第71至74頁）等證據之證據能力
    均不爭執，本院審酌該等筆錄及文書作成時之情況，並無不
    適當之情形，爰依刑事訴訟法第159條之5得作為證據，核先
    敘明。
二、上揭犯罪事實業據被告於警詢、偵查及本院審理時均坦承不
    諱，且扣案之附表編號1改造手槍1把（槍枝管制編號：0000
    000000號，含彈匣1只），經送鑑定結果，係由仿BERETTA廠
    M9型半自動手槍製造之槍枝，換裝土造金屬槍管而成，擊發
    功能正常，可供擊發適用子彈使用，認具殺傷力，有內政部
    警政署刑事警察局98年3月12日刑鑑字第0980030776號槍彈
    鑑驗書1份可稽（98年度偵字第3327號卷第10、11頁）；扣
    案附表編號2改造手槍1把（槍枝管制編號：0000000000，含
    彈匣1只）經送鑑定結果，係由仿BERETTA 廠半自動手槍製
    造之槍枝，換裝土造金屬槍管而成，擊發功能正常，可供擊
    發適用子彈使用，認具殺傷力，扣案附表編號3制式子彈7顆
    ，認均係口徑9mm制式子彈，具殺傷力，有內政部警政署刑
    事警察局98年10月19日刑鑑字第0980129681 號槍彈鑑驗書1
    份可稽（98年度偵字第13071號卷第71至74頁）；扣案附表
    編號4所示之金屬槍身、金屬滑套、金屬彈匣各1個，及附表
    編號5所示之金屬槍身、金屬彈匣各1個，係槍砲主要組成零
    件，亦據主管機關內政部於86年11月24日以台內警字第86
    70683號函公告在案。從而，本件事證明確，被告上開犯行
    ，洵堪認定。
三、核被告所為，係犯槍砲彈藥刀械管制條例第8條第4項之未經
    許可持有可發射子彈具有殺傷力之改造手槍罪，及同條例第
    12條第4項之未經許可持有子彈罪、同條例第13條第4項未經
    許可持有槍砲主要組成零件罪。被告未經許可同時持有上開
    槍枝、子彈、槍砲主要組成零件，係以一行為觸犯上開3 罪
    名，為想像競合犯，應依刑法第55條之規定，從較重之未經
    許可持有具有殺傷力之造手槍罪處斷。起訴意旨雖僅就被告
    持有附表編號1所示改造手槍行為提起公訴，惟被告持有附
    表編號2至5所示改造手槍、子彈及槍砲主要組成零件犯行，
    業經檢察官併辦促請審判，與本件起訴持有改造手槍犯行部
    分，亦有想像競合之裁判上一罪關係，已如上述，為起訴效
    力所及，本院併予審究，附此敘明。又具有裁判上一罪關係
    之犯罪，倘其中一部分犯罪已先被有偵查權之機關或公務員
    發覺，行為人方就其餘未被發覺之部分，自動供認其犯行時
    ，即與上開自首之要件不符，自不得適用自首之規定減輕其
    刑（最高法院96年度台上字第2137號判決參照）。經查，被
    告固於98年9月13日下午2時許，為警盤查而主動交出附表編
    號2至5所示槍枝、子彈及槍枝主要組成零件，然其既於98年
    1月30日某時，一次向綽號「花枝」者購買附表編號1至5所
    示槍枝、子彈及槍枝主要組成零件，而其業於98年2月19 日
    上午9時許，即為警搜索查獲附表編號1所示改造手槍，卻未
    一併供出附表編號2至5所示扣案物，是參照前揭說明，被告
    雖係主動交出附表編號2至5所示扣案物，仍與自首要件不符
    ，併此敘明。另被告有如犯罪事實欄所載之上揭前科紀錄，
    有臺灣高等法院被告前案紀錄表在卷可稽，其受有期徒刑執
    行完畢，5年內故意犯本件未經許可持有具殺傷力之改造手
    槍罪，為累犯，應依刑法第47條第1項規定加重其刑。
四、爰審酌被告無視於政府嚴格管制槍彈之政策，竟無故持有前
    揭槍枝、子彈，所為對社會治安有顯著之潛在危險性，對他
    人之生命安全已構成極大威脅，惟念其於犯後坦承犯罪，態
    度良好，且持有該等槍、彈尚非基於不法目的，復參以其所
    持槍、彈之種類及持有之時間等一切情狀，量處如主文所示
    之刑，及就併科罰金部分諭知易服勞役之折算標準，以示懲
    儆。另扣案附表編號1、2之改造手槍、附表編號3之未經試
    射制式子彈5顆（扣案7顆制式子彈，業經試射2顆）、附表
    編號4、5之槍枝主要組成零件，均屬違禁物，不問屬於犯人
    與否，均應依刑法第38條第1項第1款規定宣告沒收；至於鑑
    定機關已試射擊發之制式子彈2顆，其所留彈頭、彈殼，已
    不具子彈完整結構，並非違禁物，毋庸併予宣告沒收。另被
    告持有之槍械零件彈簧4個、槍械零件鐵條2枝，分別係金屬
    彈簧及復進簧桿、槍管固定鈕，均非槍砲主要組成零件，此
    有內政部警政署刑事警察局98年10月19日刑鑑字第09801296
    81號鑑驗書及內政部86年11月24日內警字第8670683號函可
    參，既非屬違禁物，故本院不予宣告沒收，附此敘明。又被
    告所持有之改造子彈17顆，均非制式子彈，且無殺傷力，及
    送鑑底火7顆，均係口徑0.27吋建築工業用彈，欠缺金屬彈
    頭，不具殺傷力，送鑑火藥1盒，係底火帽，此有內政部警
    政署刑事警察局98年10月19日刑鑑字第09801296 81號鑑驗
    書可憑，亦非屬違禁物，故本院不予宣告沒收，併此敘明。
據上論斷，應依刑事訴訟法第299 條第1 項前段，槍砲彈藥刀械
管制條例第8條第4項、第12條第4項、第13條第4項，刑法第11條
、第42條第3項、第47條第1項、第55條、第38條第1項第1款，刑
法施行法第1條之1，判決如主文。
本案經檢察官甲○○到庭執行職務。
中    華    民    國    99    年    2     月    12    日
                  刑事第六庭  審判長法  官  蔡直青
                                    法  官  吳坤芳
                                    法  官  郭瓊徽
以上正本證明與原本無異。
如不服本判決應於收受本判決後10日內向本院提出上訴書狀，並
應敘述具體理由。其未敘述上訴理由者，應於上訴期間屆滿後20
日內向本院補提理由書狀（均須按他造當事人之人數附繕本）「
切勿逕送上級法院」。
                                    書記官  曾郁芳
中    華    民    國    99    年    2     月    25    日
附錄本案論罪科刑法條全文
槍砲彈藥刀械管制條例第8條
未經許可，製造、販賣或運輸鋼筆槍、瓦斯槍、麻醉槍、獵槍、
空氣槍或第4條第1項第1款所定其他可發射金屬或子彈具有殺傷
力之各式槍砲者，處無期徒刑或5年以上有期徒刑，併科新臺幣1
千萬元以下罰金。
未經許可，轉讓、出租或出借前項所列槍枝者，處5年以上有期
徒刑，併科新臺幣 1 千萬元以下罰金。
意圖供自己或他人犯罪之用，而犯前二項之罪者，處無期徒刑或
7 年以上有期徒刑，併科新臺幣 1 千萬元以下罰金。
未經許可，持有、寄藏或意圖販賣而陳列第1項所列槍枝者，處3
年以上10 年以下有期徒刑，併科新臺幣 700 萬元以下罰金。
第 1 項至第 3 項之未遂犯罰之。
槍砲彈藥刀械管制條例第12條
未經許可，製造、販賣或運輸子彈者，處1年以上7年以下有期徒
刑，併科新台幣 500 萬元以下罰金。
未經許可，轉讓、出租或出借子彈者，處6月以上5年以下有期徒
刑，併科新台幣 300 萬元以下罰金。
意圖供自己或他人犯罪之用，而犯前二項之罪者，處3年以上10
年以下有期徒刑，併科新台幣 700 萬元以下罰金。
未經許可，持有、寄藏或意圖販賣而陳列子彈者，處5年以下有
期徒刑，併科新台幣 300 萬元以下罰金。
第 1 項至第 3 項之未遂犯罰之。
槍砲彈藥刀械管制條例第13條
未經許可，製造、販賣或運輸槍砲、彈藥之主要組成零件者，處
三年以上十年以下有期徒刑，併科新台幣七百萬元以下罰金。
未經許可，轉讓、出租或出借前項零件者，處一年以上七年以下
有期徒刑，併科新台幣五百萬元以下罰金。
意圖供自己或他人犯罪之用，而犯前二項之罪者，處五年以上有
期徒刑，併科新台幣一千萬元以下罰金。
未經許可，持有、寄藏或意圖販賣而陳列第一項所列零件者，處
六月以上五年以下有期徒刑，併科新台幣三百萬元以下罰金。
第一項至第三項之未遂犯罰之。
槍砲彈藥刀械管制條例第14條
未經許可，製造、販賣或運輸刀械者，處3年以下有期徒刑，併
科新台幣100 萬元以下罰金。
意圖供自己或他人犯罪之用，而犯前項之罪者，處6月以上5年以
下有期徒刑，併科新台幣 300 萬元以下罰金。
未經許可，持有或意圖販賣而陳列刀械者，處1年以下有期徒刑
、拘役或新台幣 50 萬元以下罰金。
第 1 項及第 2 項之未遂犯罰之。
附表
┌──┬────────────────────────┐
│編號│扣案物品                                        │
├──┼────────────────────────┤
│1   │改造手槍1把（槍枝管制編號：0000000000，含彈匣1只│
│    │），係改造手槍由仿BERETTA廠M9型半自動手槍製造之 │
│    │槍枝，換裝土造金屬槍管而成，擊發功能正常，可供擊│
│    │發適用子彈使用，認具殺傷力                      │
├──┼────────────────────────┤
│2   │造手槍1把（槍枝管制編號：0000000000，含彈匣1只）│
│    │經送鑑定結果，係由仿BERETTA廠半自動手槍製造之槍 │
│    │枝，換裝土造金屬槍管而成，擊發功能正常，可供擊  │
│    │發適用子彈使用，認具殺傷力                      │
├──┼────────────────────────┤
│3   │制式子彈7顆，均係口徑9mm制式子彈，具殺傷力，經試│
│    │射2顆，剩餘5顆                                  │
├──┼────────────────────────┤
│4   │改造手槍機身1枝（槍枝管制編號：0000000000），認 │
│    │係仿仿BERETTA廠M9型半自動手槍製造之金屬槍身、金 │
│    │屬滑套、復進簧、復進簧桿、金屬彈匣              │
├──┼────────────────────────┤
│5   │改造手槍機身1枝，係金屬槍身及金屬彈匣           │
└──┴────────────────────────┘

司法院資訊處製作；財團法人民間司法改革基金會備份。
